# Principal Component Analysis and Factor Analysis
```{r message=FALSE, warning=FALSE, paged.print=FALSE, echo=FALSE}
Communities = read.csv("data/Communities.csv",row.names = 1)
```

Nous allons effectuer une Analyse en Composantes Principales(ACP) pour la variables numériques de notre jeu de données `Communities`

### Sélection des variables numériques{-}

```{r message=FALSE, warning=FALSE}
library(dplyr)
PCA_df <- Communities %>% select_if(is.numeric)
```

### Application de la fonction PCA{-}

L'objectif est de réduire la dimension de notre jeu de données `PCA_df` tout en conservant un pourcentage élevé des informations.

```{r}
Communities_PCA <- FactoMineR::PCA(PCA_df,scale.unit=TRUE,
                                   graph = FALSE)
```

### Pourcentage d’explication{-}

```{r}
factoextra::fviz_eig(Communities_PCA,addlabels = TRUE)
```


Nous constatons que deux dimensions sont insuffisantes pour représenter 75% des informations. Pour y remédier nous allons diminuer le nombre de variables de `PCA_df`(6 par exemple).

```{r message=FALSE, warning=FALSE}
library(dplyr)
PCA_df = PCA_df %>% select(murders,pctWhite,pctBlack,
                           pctKidsBornNevrMarr,
                           numForeignBorn,pctUnemploy)
Communities_PCA <- FactoMineR::PCA(PCA_df,scale.unit=TRUE,
                                   graph = F)
factoextra::fviz_eig(Communities_PCA,addlabels = TRUE)

```
Ce graphe nous permet de remarquer que deux composantes principales sont suiffisantes pour représenter $82.4\%$ de l’information ce qui est supérieur à $75\%$ notre pourcentage seuil.\

### Graphiques de corrélation des variables{-}
```{r message=FALSE, warning=FALSE}
factoextra::fviz_pca_var(Communities_PCA,
             col.var = "contrib", 
             gradient.cols = rainbow(3),
             repel = TRUE,
             legend.title='Contribution')
```

À partire du graphe précédent, nous pouvons constater une forte corrélation entre le pourcentage de personnes sans emplois `pctUnemploy`, d’enfants nés hors mariage `pctKidsBornNevrMarr` et de personnes de la communauté noire américaine `pctBlack`. Ces dernières sont peu corrélées avec `murders`.

### Graphes des individus{-}

```{r message=FALSE, warning=FALSE}
factoextra::fviz_pca_ind(Communities_PCA,
                 col.ind ='cos2',
                 gradient.cols = rainbow(10),
                 repel = TRUE,
                 legend.title = "Cos2 for the variables",
                 )
```

Une variable avec un score élevé suivant un axe  signifie qu’elle a fortement contribué à la création de cet axe. Une variable moyenne c’est celle qui est proche de l’origine.

### Biplot individus et variables{-}
```{r message=FALSE, warning=FALSE}
factoextra::fviz_pca_biplot(Communities_PCA, repel = TRUE,
                col.var = rainbow(4)[4], 
                col.ind = rainbow(1)
                )
```

Prenons la la variable numéro 819 (C’est à dire la ligne 819 de `PCA_df`). Nous savons que les variables {murders} et {numForeignBorn} sont fortement corrélées. Alors si le nombre de meutres {murders} est très faible par rapport à la moyenne, alors le nombre de personnes nées à l'étranger{numForeignBorn} l'est aussi.\

Un raisonnement similaire peut être fait pour les variable fortement et négativement corrélées comme le pourcentage de personnes sans emplois `pctUnemploy` et de personnes de la communauté blanche américaine `pctWhite` sauf que dans ce cas, les variables varieront dans de sens opposés.
Nous pouvons vérifier ces informations tirées sur le graphes précédent dans notre data set grâce à la cellule de code suivante.
```{r}
library(dplyr)
variable819 <- rbind(PCA_df[819,],apply(PCA_df,2,mean),
                   apply(PCA_df,2,min),
                   apply(PCA_df,2,max)
                   ) %>%  dplyr::select(murders,numForeignBorn) %>% 
                     `rownames<-`(.,c('Variable819','mean','min','max'))
variable819

```



