# L'analyse de la variance
```{r message=FALSE, warning=FALSE, paged.print=FALSE, echo=FALSE}
Communities = read.csv("data/Communities.csv",row.names = 1)
```
Dans cette section on va s’intéresser aux meurtres commis par unité de gang déployé `gangUnit`. Pour cette dernière, l'encodage est le suivant : 0 signifie "Meaning", 10 signifie "Oui" et 5 signifie temps partiel("Part-Time").\

### Sélection des données{-}

On va sélectionner les données qui serviront l'ANOVA puis ajjouter une nouvelle collonne pour le décodage de `gangUnit`.

```{r}
library(dplyr)
aov_data = Communities %>% select(murders,gangUnit) %>% 
          mutate(GangUnit_means = case_when(gangUnit=="0"~"Non",
                                     gangUnit=="10"~"Oui",
                                     gangUnit=="5"~"Part-Time",
                                     gangUnit=="?"~NA_character_))
```

### Les boites à moustaches{-}
Le premier travail à faire lors d'une ANOVA est la représentation des boites à moustaches. Nous allons utliser le packages _ggstatsplot_^[https://indrajeetpatil.github.io/ggstatsplot/] qui donne une sortie avec plusieurs informations.

```{r}
library(ggstatsplot)
ggbetweenstats(
  data = aov_data,
  x     = GangUnit_means,
  y     = murders,
  title = "Boites à moustaches des crimes"
)
```

Dû à des valeurs manquantes, notre représentation porte sur $343$ observations. Les boites à moustache indiquent qu’en moyenne, le nombre de meurtres varie lors que `gangUnit` change  de modalité. Passons à l'anova pour en savoir plus.

### Application de l'anova à un facteur{-}

Le logiciel **R** nous permet de faire l'analyse de la variance grâce à la fonction $aov()$.

```{r}
murders_aov = aov(murders~GangUnit_means,data = aov_data)
summary(murders_aov)
```

Comme le laissaient paraître les boxplots, d'après le tableau précédent, la $p-value=0.000109<\alpha=5\%$, alors l'effet de gang(`gangUnit`) sur le nombre de crimes est significatif.